【裁判字號】    97,財管,144
【裁判日期】    980413
【裁判案由】    選任遺產管理人
【裁判全文】
臺灣臺北地方法院民事裁定             97年度財管字第144號
聲  請  人  丁○○
                      號3單元.
            丙○○
                      駐12組.
            乙○○
                      駐12組.
共同代理人  甲○○
上列聲請人聲請選任被繼承人戊○○遺產管理人事件，本院裁定
如下：
    主    文
指定財政部國有財產局為被繼承人戊○○（大陸地區人民，男、
民國前2 年12月19日生，民國93年3 月6 日死亡）之遺產管理人
。
聲請程序費用由被繼承人戊○○遺產負擔。
    理    由
一、按大陸地區遺族於餘額退伍金核定後死亡，得由其法定繼承
    人依相關規定繼承。為大陸地區遺族或法定受益人請領在臺
    單身亡故軍人餘額退伍金作業規定第5 條第13款後段所明定
    。臺灣地區與大陸地區人民關係條例第67條第1 項之遺產事
    件（即被繼承人在臺灣地區之遺產，由大陸地區人民依法繼
    承者），其繼承人全部為大陸地區人民者，除應適用第68條
    之情形外，由繼承人、利害關係人或檢察官聲請法院指定財
    政部國有財產局為遺產管理人，管理其遺產。同條例第67條
    之1 第1 項定有明文。又臺灣地區與大陸地區人民關係條例
    67條第1 項之規定，並未區分被繼承人之身分，係以大陸地
    區人民繼承臺灣地區之遺產為要件，是大陸地區人民繼承大
    陸地區人民在臺灣地區之遺產，仍有該條之適用。
二、聲請人意旨略以：聲請人均係大陸地區人民，為被繼承人（
    大陸地區人民）戊○○之子女，戊○○前經國防部於民國92
    年11月19日核定准許領取退伍榮民趙訪寅之餘額退伍金1,01
    8,775 元後領取前，不幸於93年3 月6 日死亡，而戊○○之
    繼承人全部為大陸地區人民，為此依法聲請指定財政部國有
    財產局為戊○○之遺產管理人，俾依繼承相關規定辦理繼承
    等語。
三、經查，聲請人主張之事實，業據其提出大陸地區遺族或法定
    受益人請領軍職人餘額退伍金查證申請表、死亡公證書、親
    屬關係公證書（以上均附財團法人海峽交流基金會證明）、
    台北郵政900-14號信箱函、繼承系統表、常住人口登記表為
    證，堪信為真。戊○○係大陸地區人民，無同條例第68條之
    適用，其繼承人全部為大陸地區人民，依上開規定，關於遺
    產事件，自得由繼承人聲請法院指定財政部國有財產局為戊
    ○○遺產之管理人。本件聲請，核無不合，應予准許。
四、依非訟事件法第157條，裁定如主文。
中    華    民    國    98    年    4     月    13    日
                  家事法庭法  官  吳素勤
以上正本係照原本作成。
如對本裁定抗告，須於裁定送達後10日之不變期間內，向本院提
出抗告狀，並繳納抗告費新臺幣1,000元。
中    華    民    國    98    年    4     月    13    日
                          書記官  郭麗琴


司法院資訊處製作；財團法人民間司法改革基金會備份。
